臺灣新北地方法院刑事判決　　　　 110年度審交易字第1075號
公　訴　人　臺灣新北地方檢察署檢察官
被　　　告　談黎云


上列被告因過失傷害案件，經檢察官提起公訴（110年度偵字第0
0000號），被告於準備程序中就被訴事實為有罪之陳述，經本院
裁定進行簡式審判程序並判決如下：
    主  文
談黎云犯過失傷害罪，處拘役肆拾日，如易科罰金，以新臺幣壹
仟元折算壹日。
    事實及理由
一、本件犯罪事實及證據，除犯罪事實欄一第4至7行「而依當時
    情況......，貿然通過路口」應更正為「而依當時天候晴、
    夜間有照明、柏油路面乾燥無缺陷、無障礙物、視距良好、
    閃光號誌正常等情況，並無不能注意之情事，竟未禮讓幹道
    車先行，貿然通過路口欲左轉龍安路，適有詹寶吉騎乘車牌
    號碼000-000號普通重型機車沿龍安路往民安西路方向直行
    至該閃光黃燈交岔路口，亦疏未注意車前狀況」；證據清單
    及待證事實欄編號4「現場、車損及監視錄影畫面翻拍照片
    多張」應更正為「現場及車損照片多張」；證據部分另補充
    「被告談黎云於本院準備程序及審理中之自白」、「新北市
    政府警察局交通警察隊新莊分隊道路交通事故談話紀錄表2
    份、道路交通事故肇事人自首情形記錄表1份」外，其餘均
    引用如附件起訴書之記載。
二、核被告談黎云所為，係犯刑法第284條前段之過失傷害罪。
    又被告肇事後，於其犯罪未經有偵查犯罪職權之公務員發覺
    前，即向前往醫院處理之警員坦承為肇事人而接受裁判，此
    有道路交通事故肇事人自首情形記錄表1份在卷可稽（見偵
    卷第14頁背面），核被告所為符合自首之要件，爰依刑法第
    62條前段之規定減輕其刑。
三、爰審酌被告駕駛機車參與道路交通，本應小心謹慎以維自身
    及他人之安全，詎行經閃光紅燈路口，支線道車未讓幹道車
    先行，因而肇事致告訴人詹寶吉受有如附件起訴書所示之傷
    害，應予非難，兼衡被告無前科之素行（見本院卷附臺灣高
    等法院被告前案紀錄表1份）、五專畢業之智識程度（見本
    院卷附被告個人戶籍資料查詢結果1紙）、家庭經濟狀況、
    月薪約新臺幣（下同）3萬元、須撫養母親及2個子女，另考
    量被告行經閃光紅燈路口，支線道車未讓幹道車先行，為肇
    事主因，告訴人行經閃光黃燈路口，未注意車前狀況，為肇
    事次因，雙方過失比例、告訴人之傷勢，及被告犯後坦承犯
    行，並表示願意賠償告訴人70萬元，惟因告訴人請求賠償45
    0萬元，雙方無法達成和解等一切情狀，量處如主文所示之
    刑，並諭知易科罰金之折算標準，以資懲儆。
據上論斷，應依刑事訴訟法第273條之1第1項、第299條第1項前
段、第310條之2、第454條第2項，判決如主文。
本案經檢察官黃彥琿偵查起訴，由檢察官高智美到庭執行公訴。
中    華    民    國   110    年    11    月    25    日
                  刑事第二十三庭  法  官  傅明華
上列正本證明與原本無異。
如不服本判決，應於判決送達後20日內敘明上訴理由，向本院提
出上訴狀 (應附繕本) ，上訴於臺灣高等法院。其未敘述上訴理
由者，應於上訴期間屆滿後20日內向本院補提理由書「切勿逕送
上級法院」。
                                  書記官  黃毓琪
中    華    民    國   110    年    11    月    25    日
附本案論罪科刑法條全文：
中華民國刑法第284條
因過失傷害人者，處 1 年以下有期徒刑、拘役或 10 萬元以下
罰金；致重傷者，處 3 年以下有期徒刑、拘役或 30 萬元以下
罰金。
--------------------------------------------------------
 附件：
臺灣新北地方檢察署檢察官起訴書
                                    110年度偵字第34376號
    被      告  談黎云  女  50歲（民國00年00月00日生）
                        住桃園市○○區○○路0段000號7樓
                        國民身分證統一編號：Z000000000號
上列被告因過失傷害案件，已經偵查終結，認應提起公訴，茲將
犯罪事實及證據並所犯法條分敘如下：
        犯罪事實
一、談黎云於民國109年11月19日17時11分許，騎乘車牌號碼
    000-000號普通重型機車，沿新北市新莊區新建巷往龍安路
    方向行駛，途經同市區新建巷與龍安路交岔路口時，本應注
    意車輛行經閃光紅燈路口，支線道車應讓幹道車先行，而依
    當時情況，又無不能注意之情事，竟未禮讓由詹寶吉所騎
    乘、沿龍安路往民安西路方向直行之車牌號碼000-000號普
    通重型機車先直行，貿然通過路口，致兩車發生擦撞，使詹
    寶吉人車倒地，並受有右側股骨頸骨折之傷害。
二、案經詹寶吉訴請偵辦。
        證據並所犯法條
一、證據清單及待證事實：
┌──┬───────────┬────────────┐
│編號│證據清單              │待證事實                │
├──┼───────────┼────────────┤
│1   │被告談黎云於警詢及偵查│被告騎車於上開時、地，支│
│    │中之供述              │線道車未讓幹線道車先行，│
│    │                      │而與告訴人詹寶吉騎乘之機│
│    │                      │車發生交通事故，並致告訴│
│    │                      │人受傷之事實。          │
├──┼───────────┼────────────┤
│2   │告訴人詹寶吉於警詢及偵│全部犯罪事實。          │
│    │查中之指訴            │                        │
├──┼───────────┼────────────┤
│3   │天主教輔仁大學附設醫院│告訴人受有上開傷害之事實│
│    │診斷證明書1 紙        │。                      │
├──┼───────────┼────────────┤
│4   │道路交通事故現場圖、道│證明交通事故發生經過及現│
│    │路交通事故調查報告表  │場跡證。                │
│    │（一）（二）各1件、監 │                        │
│    │視錄影畫面光碟1片、現 │                        │
│    │場、車損及監視錄影畫面│                        │
│    │翻拍照片多張          │                        │
├──┼───────────┼────────────┤
│5   │新北市政府車輛行車事故│本件鑑定意見為被告駕駛普│
│    │鑑定委員會新北車鑑字第│通重型機車，行經閃光紅燈│
│    │0000000 號鑑定意見書、│路口，支線道車未讓幹線道│
│    │新北市政府車輛行車事故│車先行，為肇事主因。    │
│    │鑑定覆議會新北覆議1100│                        │
│    │055號覆議意見書各1份  │                        │
└──┴───────────┴────────────┘
二、核被告所為，係犯刑法第284條前段之過失傷害罪嫌。
三、依刑事訴訟法第251條第1項提起公訴。
    此    致
臺灣新北地方法院
中    華    民    國   110    年    9     月    24    日
                              檢  察  官  黃彥琿